# 确认个人卡产生的其他资本公积，股改时该其他资本公积可以折股吗？

提问人：wx_62b6adc4abce 时间：2022-06-25 14:56:16
有限责任公司因为确认个人卡确认了“资本公积-其他资本公积”，股改时该部分“资本公积-其他资本公积”可以折股吗？

回答人：chenyiwei
建议首先考虑确认“资本公积——其他资本公积”是否恰当，例如是否属于实控人及其关联方对本企业的资本性投入。如果是，则其明细科目应当是“资本溢价或股本溢价”，可用于转增资本或者整体变更时折股。
如果是其他原因形成的，则应根据具体形成原因来进行针对性的分析。